台灣新竹地方法院刑事判決　　　　　　　　　　　　 九十一年度簡上字第九四號
　　上　訴　人　臺灣新竹地方法院檢察署檢察官
　　被　　　告　丁○○
右列上訴人因被告竊盜案件，不服本院竹東簡易庭九十一年度竹東簡字第五○號，中
華民國九十一年六月六日第一審判決（聲請案號為九十一年度偵字第二四九○號）提
起上訴，並移
），本院管轄第二審之合議庭，判決如左：
    主  文
原判決撤銷。
丁○○連續竊盜，處有期徒刑陸月，如易科罰金以參佰元折算壹日。
    事  實
一、丁○○基於意圖為自己不法所有之概括犯意：
（一）先於民國九十一年四月二十七日十四時許，在新竹縣竹東鎮○○里○○路一八
      三號前，見丙○○所有車牌號碼為ＧＱ九－一一三號重型機車上之鑰匙未取下
      ，竟著手竊取之，得手後供己代步之用，旋即於同年五月四日十七時許，騎乘
      該機車行經新竹縣竹東鎮○○街五九二號巷口時為警查獲。
（二）復於同年六月二日二十二時許，在新竹市○○路○段與金城路口，見甲○○所
      有車牌號碼為ＰＹＢ－六七○號重型機車上之鑰匙未取下，竟著手竊取之，得
      手後供己代步之用，並將該機車藏在竹東火車站前，嗣經警於同年六月五日十
      七時許，在上開火車站前查獲。
（三）又於同年六月五日十二時許，在新竹縣竹東鎮○○路○段七四號前，見乙○○
      所有車牌號碼為ＪＲ８－四七八號重型機車上之鑰匙未取下，竟亦著手竊取之
      ，惟旋即於同日十七時許，在竹東火車站前，為警查獲其正騎乘上開機車。
（四）另於九十一年六月十九日十八時十分許，騎乘車號ＲＫＭ－二一九號機車行經
      新竹縣竹東鎮○○路○段六六號前時，因見該處放置一台肥料噴霧機，即著手
      竊取之，得手後，即為自上開屋內走出之吳瑞玲發現，丁○○見狀立刻將肥料
      噴霧機棄下，並騎乘上開機車逃逸，嗣經警循線於同日十八時二十五分，在新
      竹縣竹東鎮○○○路一三六巷二三號前查獲。
二、案經新竹縣警察局竹東分局報告臺灣新竹地方法院檢察署檢察官偵查聲請簡易判
    決處刑及移送併案審理。
    理  由
一、右揭事實欄一（一）（二）（三），迭據被告丁○○於偵審中坦白承認，核與被
    害人丙○○、甲○○、乙○○於警訊時指述之被害情節均相符合，且有贓物認領
    保管單三紙、車輛竊盜、車牌失竊資料個別查詢報表－查詢車輛認可資料二紙、
    車籍作業系統－查詢認可資料一紙附卷可憑，被告此部分之自白顯與事實相符，
    堪以採信。至右揭事實欄一（四）部分，被告於本院調查、審理時雖均辯稱：伊
    有看到被害人在家裡，伊心裡是有想偷，但手連碰都沒碰到噴霧機，就被發現了
    云云；然查，被告竊取噴霧機之經過，業據被害人吳瑞玲於警訊時指訴：我原先
    是在家裡，看到有一台輕機車ＲＫＭ－二一九號騎到我家前之庭院，我就走出門
    看，就發現竊嫌正在背（偷）走我家的肥料噴霧機，看到我走到庭院前，竊嫌就
    棄肥料機騎ＲＫＭ－二一九號逃逸後，我就向警方報案等語綦詳；而被告於警訊
    時即供稱：當時正要背（噴霧機），但是還未背上等語（見九十一年度偵字第三
    五二二號偵查卷第十二頁），可見被告當時已有著手竊取該噴霧機之行為，再參
    酌被害人上開所述，顯然當時噴霧機已置於被告之實力支配之下甚明，被告嗣於
    本院所為之上開辯解，無非避重就輕，不足採之，況且被害人與被告素不相識，
    且無恩怨，所為指訴內容應無誇大、虛構之必要，故綜上被告於偵訊時之供述、
    被害人之指訴及卷附之贓物認領保管單一紙，應認被告事實欄一（四）竊盜犯行
    堪以認定，應依法論科。
二、核被告所為，均係犯刑法第三百二十條第一項之普通竊盜罪。被告四次竊盜犯行
    ，時間緊接，觸犯基本構成要件相同之罪名，顯係基於概括犯意為之，應依連續
    犯規定論以一罪，並依法加重其刑。原審因認被告罪證明確，予以論科固非無見
    ，惟關於事實欄一（二）（三）（四）部分犯行（即移送併案審理部分），雖未
    據檢察官聲請簡易判決處刑，然與檢察官聲請之事實欄一（一）部分之竊盜犯行
    ，既係基於概括犯意反覆為之，具有連續犯裁判上一罪關係，業如前述，本院自
    得併予審究，原審未及併予審理，容有未洽，上訴人上訴意旨認原審未及就被告
    所為事實欄一（二）（三）（四）竊盜犯行併予審理，非無理由，自應由本院予
    以撤銷改判。爰審酌被告素行不佳，年紀尚輕卻不思正途，一再犯案，不見悔改
    之心，且僅坦承部分犯行，漠視他人財產法益及所造成危害等一切情狀，量處如
    主文所示之刑，併諭知易科罰金之折算標準，以資懲儆。
據上論斷，應依刑事訴訟法第四百五十五條之一第一項、第三項、第四百五十條第一
項、第三百六十九條第一項前段、第二百九十九條第一項前段，刑法第五十六條、第
三百二十條第一項、第四十一條第一項前段，罰金罰鍰提高標準條例第一條前段、第
二條，判決如主文。
本案經檢察官劉邦繡到庭執行職務。
中      華      民      國    九十一    年    九      月    三十        日
                              臺灣新竹地方法院刑事第二庭
                                審判長法  官   王  銘  勇
                                      法  官   王  鳳  儀
                                      法  官   魏  瑞  紅
右正本證明與原本無異。
不得上訴。
                                      書記官   陳  凰  榆
中      華      民      國    九十一    年    九      月    三十        日
附錄法條
中華民國刑法第三百二十條
意圖為自己或第三人不法之所有，而竊取他人之動產者，為竊盜罪，處五年以下有期
徒刑、拘役或五百元以下罰金。
